【裁判字號】    98,繼,286
【裁判日期】    980403
【裁判案由】    限定繼承
【裁判全文】
臺灣桃園地方法院民事裁定               98年度繼字第286號
聲  明  人  乙○○
                      2號4樓.
            丙○○
上二人共同
法定代理人  丁○○
被 繼 承人  甲○○    生前最.
上列聲明人聲明限定繼承事件，本院裁定如下：
    主      文
准對被繼承人甲○○（男，民國○○年○月○日出生，身分證字
號：Ｚ000000000號，生前最後住所：桃園縣楊梅鎮上湖里3 鄰上
四湖21號）之債權人為公示催告。
聲明人應於收受本裁定之日起二十日內，將本裁定登載於公報、
新聞紙或其他相類之傳播工具。
凡被繼承人之債權人應於本公示催告最後登載公報、新聞紙或其
他相類之傳播工具之翌日起七個月內向繼承人報明其債權，如不
為報明，而又為繼承人所不知者，僅得就賸餘遺產行使其權利。
前項報明債權期間屆滿後六個月內，繼承人應向法院陳報償還遺
產債務之狀況並提出有關文件。
聲請程序費用由被繼承人甲○○之遺產負擔。
    理      由
一、繼承人得於繼承開始時起3 個月內，開具遺產清冊呈報法院
    ，而為限定繼承，即限定以繼承所得之遺產，償還被繼承人
    之債務；繼承人有數人，其中一人主張為限定之繼承時，其
    他繼承人視為同為限定之繼承；又於繼承人依上揭規定呈報
    法院為限定繼承時，法院應依公示催告程序公告，命被繼承
    人之債權人於一定期間內，報明其債權；又公示催告之公告
    ，應黏貼於法院之公告處，並登載於公報、新聞紙或其他相
    類之傳播工具，且登載之日期或期間，由法院定之，聲明人
    如未依前項規定登報者，視為撤回公示催告之聲請，此觀民
    法第1154條第1 項、第2 項、第1156條第1 項、第1157條、
    非訟事件法第142 條、民事訴訟法第542 條等規定即明。
二、本件聲明意旨略以：被繼承人甲○○（男，民國○○年○ 月 ○
    日生），於98年1 月28日死亡，而聲明人為其繼承人，茲依
    法聲明限定繼承等語，並提出戶籍謄本、財產歸屬資料清單
    、綜合所得稅各類所得資料清單、全國贈與資料清單等為證
    。
三、經核聲明人限定繼承之聲明，合於前開民法及非訟事件法第
    141 條規定。本院爰依首揭規定依公示催告程序為陳報債權
    之公告，並限期命聲明人應於收受本裁定之日起20日內，將
    本裁定登載於公報、新聞紙或其他相類之傳播工具。又「前
    條報明債權期間屆滿後6 個月內，繼承人應向法院陳報償還
    遺產債務之狀況並提出有關文件（第1 項）；前項6 個月期
    間，法院因繼承人之聲請，認為必要時，得延展之（第2 項
    ）」，非訟事件法第143 條亦有明文，是本件聲明人並應依
    此規定，向本院陳報。
四、聲明費用負擔之依據：非訟事件法第157條。
中    華    民    國    98    年    4     月    3     日
                      家事法庭  法  官  游智棋
以上為正本係照原本作成
如對本裁定抗告須於裁定送達後10日內向本院提出抗告狀，並應
繳納抗告費新台幣1,000 元。
中    華    民    國    98    年    4     月    3     日
                                書記官  劉文松


司法院資訊處製作；財團法人民間司法改革基金會備份。
